ACORDAO-COMPLETO-2523602

ACÓRDÃO DE RELAÇÃO

ACÓRDÃO DE RELAÇÃO 1398/2022 ATA 22/2022 - PLENÁRIO

Acórdão 1398/2022-TCU-Plenário
Os Ministros do Tribunal de Contas da União, reunidos em sessão do Plenário, tendo em vista os atos de reforma adiante especificados, editados pelo Comando do Exército;
Considerando que, por meio do Acórdão 2225/2019-TCU-Plenário, prolatado em 18/9/2019, foi deferido o registro de três das concessões e negado registro à alteração da reforma original do sr. Fernando Geraldo de Siqueira;
Considerando que a negativa de registro se deveu à indevida aplicação, ao caso do interessado, militar já reformado, da vantagem prevista no art. 110 da Lei 6.880/1980;
Considerando que o Ministério da Defesa foi formalmente notificado da deliberação em 29/10/2019 (peça 19) ;
Considerando que, em expediente datado de 16/12/2021, o órgão opõe embargos de declaração ao decisum, alegando possível contradição entre o item 9.5 de sua parte dispositiva e o voto do Ministro-Substituto Augusto Sherman Cavalcanti, então apresentado na condição de revisor;
Considerando que tal contradição não se verifica, uma vez que, ao propugnar "que o entendimento relativo aos destinatários do benefício do art. 110, § 1º, da Lei 6.880/1980 [...] deverá ser aplicado aos atos concessórios apreciados a partir da prolação do acórdão adiante formulado", o revisor, inequivocamente, se referiu à apreciação da legalidade dos atos, pelo TCU, para fins de registro, em perfeita sintonia com a dicção do inciso III do art. 71 da Constituição Federal, proposta acolhida à unanimidade pelo Colegiado;
Considerando que o embargante ainda alude ao disposto no art. 24 da Lei de Introdução às Normas do Direito Brasileiro, o que, todavia, não se aplica à espécie, haja vista o presente processo não tratar de "revisão quanto à validade de ato" e tampouco envolver "ato cuja produção já se houver completado" ou "situação plenamente constituída"; 
Considerando que o Acórdão 2225/2019-TCU-Plenário se harmoniza perfeitamente com a sedimentada jurisprudência do Superior Tribunal de Justiça, intérprete último da lei federal (v. g. REsp 1784347/RS e REsp 1.340.075/CE, entre outros) ;
Considerando que a peça recursal, apresentada mais de dois anos após a notificação do Ministério da Defesa, apresenta-se flagrantemente intempestiva (cf. art. 287, § 1º, c/c os arts. 183, inciso II, e 185, do Regimento Interno) ;
ACORDAM, por unanimidade, com fundamento no art. 34 da Lei 8.443/1992, c/c o art. 143, § 3º, do Regimento Interno, em não conhecer dos embargos de declaração opostos pelo Ministério da Defesa, dando ciência desta deliberação ao órgão interessado.
1. Processo TC-Processo 002.418/2019-3 (EMBARGOS DE DECLARAÇÃO EM REFORMA) 
	1.1. Recorrente: Ministério da Defesa.
	1.2. Interessados: Austregesilo Nascimento (XXX.033.847-XX) ; Fernando Geraldo de Siqueira (XXX.670.227-XX) ; Ney Correa da Silva (XXX.246.367-XX) ; Vitor Jose de Mendonca Ramos (XXX.125.907-XX) .
	1.3. Órgão: Comando do Exército.
	1.4. Relator: Ministro Benjamin Zymler.
	1.5. Representante do Ministério Público: não atuou.
	1.6. Relator da deliberação recorrida: Ministro Benjamin Zymler
	1.7. Unidade Técnica: não atuou.
	1.8. Representação legal: Tiago Mascarenhas da Costa Marques (205.521/OAB-RJ) , representando Marcio Fulvio Rodrigues, Giorge Rafael Brito do Nascimento (26.801/OAB-PE) , representando Antonia da Conceicao Silva Guimaraes, Joao Gomes Duarte, Raul Galbarro Vianna e Antenor Ferreira dos Santos; Celso Goncalves (20.050/OAB-MS) , representando Antonio Alves Correa; Catarine Araujo de Freitas (14.387/OAB-PI) , representando Maria Elita Aragao; Saul Barros Brito (14.520/OAB-PB) , representando Regina de Araujo Pereira; Firmino Gouveia dos Santos (9.967/OAB-PA) , representando Jose de Ribamar Nunes; Monica Assis Nogueira, Jamille Rigaud de Azeredo Coutinho (26.025/OAB-BA) e outros, representando Juvecino Costa Moreira Filho; Valdemar da Silva Junior (39.330/OAB-CE) , representando Francisco Thiago Pinheiro Silva.
	1.9. Determinações/Recomendações/Orientações: não há.

Comando do Exército.

Ministério da Defesa.

WALDIR BARBOSA NOGUEIRA

SUELI LIMA SOUZA

LORIANO ALBERTO COELHO DOS SANTOS E OUTROS

Joaquim Henrique de Araújo Primo

WANDY CORREA LIMA

BENJAMIN ZYMLER

Ministro Benjamin Zymler

Tiago Mascarenhas da Costa Marques (205.521/OAB-RJ), representando Marcio Fulvio Rodrigues, Giorge Rafael Brito do Nascimento (26.801/OAB-PE), representando Antonia da Conceicao Silva Guimaraes, Joao Gomes Duarte, Raul Galbarro Vianna e Antenor Ferreira dos Santos; Celso Goncalves (20.050/OAB-MS), representando Antonio Alves Correa; Catarine Araujo de Freitas (14.387/OAB-PI), representando Maria Elita Aragao; Saul Barros Brito (14.520/OAB-PB), representando Regina de Araujo Pereira; Firmino Gouveia dos Santos (9.967/OAB-PA), representando Jose de Ribamar Nunes; Monica Assis Nogueira, Jamille Rigaud de Azeredo Coutinho (26.025/OAB-BA) e outros, representando Juvecino Costa Moreira Filho; Valdemar da Silva Junior (39.330/OAB-CE), representando Francisco Thiago Pinheiro Silva.

Não atuou.

REFORMA (REFO)

não atuou.